【裁判字號】    92,訴,1144
【裁判日期】    920930
【裁判案由】    毒品危害防制條例
【裁判全文】
臺灣板橋地方法院刑事判決                        九十二年度訴字第一一四四號
    公  訴  人  臺灣板橋地方法院檢察署檢察官
    被      告  甲○○
右列被告因違反毒品危害防制條例案件，經檢察官提起公訴（九十二年度毒偵字第五
八七號）及移
    主  文
甲○○連續施用第一級毒品，累犯，處有期徒刑拾月，扣案之毒品海洛因柒包（鑑驗
後淨重柒點零肆公克）沒收銷燬；又連續施用第二級毒品，累犯，處有期徒刑捌月，
扣案之毒品安非他命貳包（鑑驗後淨重零點肆壹公克，取樣零點零公克鑑驗，餘零
點捌公克）沒收銷燬。應執行有期徒刑壹年貳月，扣案之毒品海洛因柒包（鑑驗後
淨重柒點零肆公克）、安非他命貳包（鑑驗後淨重零點肆壹公克，取樣零點零公克
鑑驗，餘零點捌公克）均沒收銷燬。
    事  實
一、甲○○前曾於民國八十七年間因違反麻醉藥品管理條例案件，經本院判處有期徒
    刑三月確定，於八十七年五月十二日易科罰金執行完畢；又於八十七年十一月間
    因施用毒品案件，經檢察官聲請本院裁定送觀察、勒戒後，認無繼續施用毒品傾
    向，由臺灣板橋地方法院檢察署檢察官於八十七年十二月十六日以八十七年度偵
    字第二六三一三號不起訴處分確定；復於九十年七月間因施用毒品案件，經檢察
    官聲請本院裁定送觀察、勒戒後，認無繼續施用毒品傾向，由臺灣板橋地方法院
    檢察署檢察官於九十年八月十五日以九十年度毒偵字第三○七五號不起訴處分確
    定；再於九十一年三月間因施用毒品案件，經檢察官起訴並聲請本院以九十一年
    度毒聲字第七二四號裁定送強制戒治，起訴部分由本院審結於九十一年八月三十
    日以九十一年度訴字第一四四八號刑事判決判處應執行有期徒刑十一月確定（尚
    未執行），戒治部分則於九十一年十一月十九日停止戒治出所付保護管束（應至
    九十二年三月二日期滿）。詎其仍不知悔改，復基於施用毒品之概括犯意，自九
    十二年一月十二日起至同年六月十二日止，均在其臺北縣土城市○○街九十巷二
    十二號三樓住處，分別連續施用第一級毒品海洛因（以注射針筒注射方式施用）
    及第二級毒品安非他命（以吸食器燒烤吸食方式施用）各多次。嗣其先於九十二
    年一月十五日下午四時五十五分許，經執行保護管束之臺灣板橋地方法院檢察署
    觀護人採尿送驗結果，驗有鴉片類嗎啡藥物陽性反應及安非他命類藥物陽性反應
    ，而查獲其施用上開毒品之情；其後因經檢察官聲請本院裁定撤銷停止戒治後，
    未到案執行，經檢察官通緝，復於九十二年六月十二日晚上七時四十分許，在臺
    北縣中和市○○街三十巷十六號前，為警緝獲到案，並扣得其持有供施用之毒品
    海洛因七包（鑑驗後淨重七‧○四公克）、安非他命二包（鑑驗後淨重○‧四一
    公克，取樣○‧○三公克鑑驗，餘○‧三八公克），另經警採尿送驗結果，又驗
    有鴉片類、安非他命類等藥物陽性反應，再查獲其後仍連續施用上開毒品之情。
二、案經臺灣板橋地方法院檢察署觀護人報請臺灣板橋地方法院檢察署檢察官偵查起
    訴及臺北市政府警察局大安分局移送臺灣板橋地方法院檢察署檢察官偵查後移送
    併案審理。
    理  由
一、按刑事訴訟法於九十二年二月六日修正公布，依該法第二百八十四條一規定，除
    簡式審判程序及簡易程序案件外，第一審應行合議審判，復依同法第二百七十三
    條之一第一項規定，除被告所犯為死刑、無期徒刑、最輕本刑為三年以上有期徒
    刑之罪或高等法院管轄第一審案件者外，於第一次審判期日前之準備程序進行中
    ，被告先就被訴事實為有罪之陳述時，審判長得告知被告簡式審判程序之旨，並
    聽取當事人、代理人、辯護人及輔佐人之意見後，裁定進行簡式審判程序；又依
    同日修正公布之刑事訴訟法施行法第七條之二規定，上開修正通過之刑事訴訟法
    第二百八十四條之一、第二百七十三條之一自九十二年九月一日施行，同施行法
    第七條之三復規定，上開修正公布之刑事訴訟法施行前，已繫屬於各級法院之案
    件，其以後之訴訟程序，應依修正刑事訴訟法終結之。是本件自九十二年九月一
    日後，應依上開修正公布施行之刑事訴訟法終結之，經核被告甲○○所犯係死刑
    、無期徒刑、最輕本刑為三年以上有期徒刑以外之罪，其於準備程序中就被訴事
    實為有罪之陳述，經法官告知簡式審判程序之旨，並聽取公訴人、被告之意見後
    ，本院爰依上開修正公布施行之刑事訴訟法規定，合議裁定由受命法官獨任進行
    簡式審判程序，合先敘明。
二、訊據被告甲○○對於右揭時地連續分別施用毒品海洛因、安非他命之犯罪事實供
    認不諱，復有其持有供施用之第一級毒品海洛因七包（鑑驗後淨重七‧○四公克
    ）、第二級毒品安非他命二包（鑑驗後淨重○‧四一公克，取樣○‧○三公克鑑
    驗，餘○‧三八公克）等物扣案、暨法務部調查局、內政部警政署刑事警察局分
    別對上開獲案毒品海洛因、安非他命檢驗之鑑定通知書、鑑驗通知書各一紙、臺
    灣檢驗科技股份有限公司出具之被告「濫用藥物尿液檢驗報告」、臺北市立療養
    院出具之被告「煙毒尿液檢驗報告」各一紙附卷可稽。又被告前於八十七年十一
    月間因施用毒品案件，經檢察官聲請本院裁定送觀察、勒戒後，認無繼續施用毒
    品傾向，由臺灣板橋地方法院檢察署檢察官於八十七年十二月十六日以八十七年
    度偵字第二六三一三號不起訴處分確定；復於九十年七月間因施用毒品案件，經
    檢察官聲請本院裁定送觀察、勒戒後，認無繼續施用毒品傾向，由臺灣板橋地方
    法院檢察署檢察官於九十年八月十五日以九十年度毒偵字第三○七五號不起訴處
    分確定；再於九十一年三月間因施用毒品案件，經檢察官起訴並聲請本院以九十
    一年度毒聲字第七二四裁定送強制戒治，起訴部分由本院審結於九十一年八月三
    十日以九十一年度訴字第一四四八號刑事判決判處應執行有期徒刑十一月確定（
    尚未執行），戒治部分則於九十一年十一月十九日停止戒治出所付保護管束（應
    至九十二年三月二日期滿）在案，亦有上開不起訴處分書、裁定、刑事判決及臺
    灣高等法院被告全國前案紀錄表等在卷足憑。是被告四犯施用毒品犯行，罪證明
    確，應予依法論科。
三、核被告甲○○所為，係分別犯毒品危害防制條例第十條第一項之施用第一級毒品
    罪、同條第二項之施用第二級毒品罪。其施用上開毒品前之持有毒品行為，應均
    為施用之高度行為所吸收，不另論罪。又其施用上開第一級、第二級毒品之各行
    為，均係時間密接，犯罪構成要件相同，顯係基於概括犯意反覆為之，應均各依
    連續犯規定論以一罪，並加重其刑。公訴意旨僅就被告所犯九十二年一月十五日
    下午四時五十五分許採尿前二十六小時、九十六小時內某時各一次之施用第一級
    、第二級毒品犯行起訴，其餘上開移送併案審理之連續施用毒品海洛因、安非他
    命犯行部分則均未敘及，惟此併案審理之施用毒品海洛因、安非他命犯行部分各
    與其起訴有罪部分有連續犯之裁判上一罪關係，故均為起訴效力所及，本院自得
    併予審究，附此敘明。再被告前曾於八十七年間因違反麻醉藥品管理條例案件，
    經本院判處有期徒刑三月確定，於八十七年五月十二日易科罰金執行完畢，有臺
    灣高等法院被告全國前案紀錄表在卷可稽，被告前受有期徒刑執行完畢，於五年
    以內再犯本件有期徒刑以上之二罪，均為累犯，應各依刑法第四十七條規定，遞
    加重其刑。另其所犯上開施用第一級、第二級毒品二罪間，犯意各別，行為互殊
    ，所犯罪名不同，則應予分論併罰。爰審酌被告施用毒品情節、對社會之危害及
    其犯罪後坦承之態度等一切情狀，就上開施用毒品二罪，分別量處如主文所示之
    刑，並定其應執行之刑。扣案之上開第一級毒品海洛因七包（鑑驗後淨重七‧○
    四公克）、第二級毒品安非他命二包（鑑驗後淨重○‧四一公克，取樣○‧○三
    公克鑑驗，餘○‧三八公克）等物，均係查獲之毒品，依毒品危害防制條例第十
    八條第一項前段規定，不問屬於犯人與否，應沒收銷燬之，爰就其所犯之罪併予
    宣告沒收。
據上論斷，應依刑事訴訟法施行法第七條之三，刑事訴訟法第二百七十三條之一第一
項、第二百九十九條第一項前段，毒品危害防制條例第十條第一項、第二項、第十八
條第一項前段、第二十條第三項前段，刑法第十一條前段、第五十六條、第四十七條
、第五十一條第五款，判決如主文。
本案經檢察官徐名駒到庭執行職務
中      華      民      國    九十二    年      九      月     三十     日
                                    臺灣板橋地方法院刑事第十庭
                                        法  官  彭  全  曄
右正本證明與原本無異
如不服本判決應於送達後十日內向本院提出上訴狀
                                        書記官  梁  宜  庭
中      華      民      國    九十二    年      九      月     三十     日
附錄本案論罪科刑法條全文：
毒品危害防制條例第十條：
施用第一級毒品者，處六月以上五年以下有期徒刑。
施用第二級毒品者，處三年以下有期徒刑。


司法院資訊處製作；財團法人民間司法改革基金會備份。
